---
title: "链家数据分析报告#"
author: "王晨秋子"
date: "2023-10-17"
output: 
     html_document:
       toc: true
--

```{r}
#导入包
install.packages("devtools")
library(devtools)
install.packages("rstatix")
library(rstatix)
install.packages("tidyverse")
library(tidyverse)
install.packages("sampling")
library(sampling)
install.packages("patchwork")
library(patchwork)
install.packages("gridExtra") 
library(gridExtra)
install.packages("moments") 
library(moments)
install.packages("nortest") 
library(nortest)
install.packages("dplyr")
library(dplyr)
install.packages("readr")
library(readr)
install.packages("tidyr")
library(tidyr)
install.packages("knitr")
library(knitr)
install.packages("gridExtra")
library(gridExtra)

#载入数据
lj_wuhan<- read_csv("/Users/chelsea/Documents/02jingrong/02assignment/data/2023-09-12_cleaned.csv")
#中文显示
theme_set(theme(text=element_text(family="Songti SC",size=12,face = "bold")))
```
## 研究对象
-数据表（lj) 来自于链家武汉二手房网站(https://wh.lianjia.com/ershoufang/)数据，共包括 property_name,property_region, price_ttl, price_sqm, bedrooms, livingrooms, building_area, directions1,directions2, decoration, property_t_height, property_height, property_style, followers, near_subway, if_2y, has_key, vr 等 18个变量, 共 3000 行。
-各变量的简短信息：
```{r}
glimpse(lj)
```
##研究结果
一、我的主要发现
数据链家网二手房共位于1345个小区，所处87个区域，房屋总价达467588.3万元，房屋单价均价为均价15148.49元，受到19841位关注者关注。
```{r}
#查看数据变量类型
str(lj_wuhan)
#变量和类型数
lj_pivot <- lj_wuhan %>%
  gather(变量名, 值, -property_name) %>%
  group_by(变量名) %>%
  summarize(总数 = n_distinct(值))
lj_pivot
#|property_name|小区名字，1345 个小区
lj_property_name <- lj_wuhan %>%
  count(property_name) 
lj_property_name
#|property_region|所处区域|，87个区域
lj_property_region <- lj_wuhan %>%
  count(property_region) 
lj_property_region
#|price_ttl|房屋总价，单位万元|，总467588.3万元
ttl_sum <- sum(lj_wuhan$price_ttl)
ttl_sum 
#|price_sqm|房屋单价，单位元|，均价15148.49元
sqm_mean <- mean(lj_wuhan$price_sqm)
sqm_mean
#|followers|关注人数|，[1] 19841
(followers_sum <- sum(lj_wuhan$followers))
```

二、探索性分析
1.房屋单价价格特点
-集中趋势：
均价为15148.49元,中位数为14404元，众数为14394元，
25%的房屋单价低于10797元，50%的房屋单价低于14404元，75%的房屋单价低于18211元。
```{r}
summary_sqm<- summary(lj_wuhan$price_sqm)
(mean_value <- mean(lj_wuhan$price_sqm)) #均值
(median_value <- median(lj_wuhan$price_sqm))#中位数
(mode_value <- which.max(table(lj_wuhan$price_sqm)))#众数 
(quartile_value <- quantile(lj_wuhan$price_sqm, probs = seq(0, 1, by = 0.25), type = 1))  #四分位数
```
-离散趋势：
range=42885,var=39982547,sqrt=6323.175，
P = 366.97, p-value < 2.2e-16,不服从正态分布
```{r}
(range_sqm<-max(lj_wuhan$price_sqm)-min(lj_wuhan$price_sqm))#极差
(var_sqm<-var(lj_wuhan$price_sqm)) #方差
(sqrt_sqm<-sqrt(var_sqm)) #标准差
(pearson.test(lj_wuhan$price_sqm))#P = 366.97, p-value < 2.2e-16,不服从正态分布
```
-形态：数据分布存在一定程度右偏移且比正态分布更陡峭。
```{r}
par(mfrow=c(2,3))
barplot(lj_wuhan$price_sqm)#条形图
hist(lj_wuhan$price_sqm)#直方图
dotchart(lj_wuhan$price_sqm)#点图
boxplot(lj_wuhan$price_sqm)#箱线图
qqnorm(lj_wuhan$price_sqm)#正态概率图 不太服从正态分布
plot(lj_wuhan$price_sqm)#散点图
(sk_sqm<-skewness(lj_wuhan$price_sqm))#偏度[1] 1.080004 右偏移
(kurtosis_sqm<-kurtosis(lj_wuhan$price_sqm))#峰度[1] 5.028977 分布陡峭
```

2.卧室数数量特点
-集中趋势：
平均卧室数为2.695间,中位数为3间，众数为3间，
25%的房屋卧室少于2间，50%的房屋卧室少于3间。
```{r}
summary_bedrooms<- summary(lj_wuhan$bedrooms)
(mean_bedrooms <- mean(lj_wuhan$bedrooms)) #均值
(median_bedrooms <- median(lj_wuhan$bedrooms))#中位数
(mode_bedrooms <- which.max(table(lj_wuhan$bedrooms)))#众数 
(quartile_bedrooms<- quantile(lj_wuhan$bedrooms, probs = seq(0, 1, by = 0.25), type = 1))  #四分位数
```
-离散趋势：
range=6,var=0.5328193,sqrt=0.7299447，
P = 59908, p-value < 2.2e-16,不服从正态分布
```{r}
(range_bedrooms<-max(lj_wuhan$bedrooms)-min(lj_wuhan$bedrooms))#极差
(var_bedrooms<-var(lj_wuhan$bedrooms)) #方差
(sqrt_bedrooms<-sqrt(var_bedrooms)) #标准差
(pearson.test(lj_wuhan$bedrooms))#P = 59908, p-value < 2.2e-16,不服从正态分布
```
-形态：数据分布相对对称且比正态分布更陡峭。
```{r}
par(mfrow=c(2,3))
barplot(lj_wuhan$bedrooms)#条形图
hist(lj_wuhan$bedrooms)#直方图
dotchart(lj_wuhan$bedrooms)#点图
boxplot(lj_wuhan$bedrooms)#箱线图
qqnorm(lj_wuhan$bedrooms)#正态概率图 不太服从正态分布
plot(lj_wuhan$bedrooms)#散点图
(sk_bedrooms<-skewness(lj_wuhan$bedrooms))#偏度[1] 0.1356705 接近于0，说明数据分布相对对称，没有明显的偏斜。
(kurtosis_bedrooms<-kurtosis(lj_wuhan$bedrooms))#峰度[1] 4.638803分布陡峭
```

3.客厅数数量特点
-集中趋势：
平均客厅数为1.708667间,中位数为2间，众数为2间，
25%的房屋卧室少于1间，50%的房屋卧室少于2间。
```{r}
summary_livingrooms<- summary(lj_wuhan$livingrooms)
(mean_livingrooms <- mean(lj_wuhan$livingrooms)) #均值
(median_livingrooms <- median(lj_wuhan$livingrooms))#中位数
(mode_livingrooms <- which.max(table(lj_wuhan$livingrooms)))#众数 
(quartile_livingrooms<- quantile(lj_wuhan$livingrooms, probs = seq(0, 1, by = 0.25), type = 1))  #四分位数
```
-离散趋势：
range=4,var=0.2238662,sqrt=0.473145，
P = 84592, p-value < 2.2e-16,不服从正态分布。
```{r}
(range_livingrooms<-max(lj_wuhan$livingrooms)-min(lj_wuhan$livingrooms))#极差
(var_livingrooms<-var(lj_wuhan$livingrooms)) #方差
(sqrt_livingrooms<-sqrt(var_livingrooms)) #标准差
(pearson.test(lj_wuhan$livingrooms))#P = 84592, p-value < 2.2e-16,不服从正态分布
```
-形态：数据分布呈现左偏，峰度为2.817786接近于正态分布。
```{r}
par(mfrow=c(2,3))
barplot(lj_wuhan$livingrooms)#条形图
hist(lj_wuhan$livingrooms)#直方图
dotchart(lj_wuhan$livingrooms)#点图
boxplot(lj_wuhan$livingrooms)#箱线图
qqnorm(lj_wuhan$livingrooms)#正态概率图 不太服从正态分布
plot(lj_wuhan$livingrooms)#散点图
(sk_livingrooms<-skewness(lj_wuhan$livingrooms))#偏度[1] -0.9919179
(kurtosis_livingrooms<-kurtosis(lj_wuhan$livingrooms))#峰度[1] 2.817786
```

二、探索性分析
1.房间数量和房屋单价的关系
（1）卧室数: 皮尔逊相关系数=0.1063145，接近于0，卧室数量与房屋单价的关联度较弱
```{r}
# 清理数据
br <- lj_wuhan %>%
  select(bedrooms, price_sqm)
missing_br <- is.na(br$bedrooms) | is.na(br$price_sqm)  # 删掉NA
br1 <- br[!missing_br, ] 
#关系检验、数值型
correlation_brps <- cor(br1$bedrooms, br1$price_sqm, method = "pearson")
print(correlation_brps)#相关系数为0.1063145，接近于0，说明两个变量之间的线性关系较弱。
#图
plot(lj_wuhan$bedrooms, lj_wuhan$price_sqm, xlab = "房间数", ylab = "房屋单价", main = "Scatter plot of Bedrooms vs Price per sqm")
```
（2）客厅数: 皮尔逊相关系数=0.06178822，接近于0，客厅数量与房屋单价的关联度较弱
```{r}
# 清理数据
lr <- lj_wuhan %>%
  select(livingrooms, price_sqm)
missing_lr <- is.na(lr$livingrooms) | is.na(lr$price_sqm)  # 删掉NA
lr1 <- lr[!missing_lr, ] 
#关系检验、数值型
correlation_lr <- cor(lr1$livingrooms, lr1$price_sqm,method = "pearson")
print(correlation_lr)#[1] 0.06178822
#图
plot(lr1$livingrooms, lr1$price_sqm, xlab = "客厅数", ylab = "房屋单价", main = "Scatter plot of livingrooms vs Price per sqm")
```
所以房间数对房屋单价关联度较弱。

2.区位特点和房屋单价的关系
（1）所处区域:根据方差分析的结果，我们可以看到property_region对于price_sqm存在显著影响（p < 0.001）。区位特点和房屋单价有较大关联性。
```{r}
# 清理数据
pr <- lj_wuhan %>%
  select(property_region, price_sqm)
missing_pr <- is.na(pr$property_region) | is.na(pr$price_sqm)  # 删掉NA
pr1 <- pr[!missing_pr, ] 
# 方差分析
anova_result <- aov(price_sqm ~ property_region, data = pr1)
print(summary(anova_result))#propertyregion对pricesqm的影响是显著的（Pr(>F) < 0.001）
# 根据price_sqm对property_region重新排序
pr1 <- pr1 %>%
  arrange(price_sqm) %>%
  mutate(property_region = factor(property_region, levels = unique(property_region)))
# 绘制线性回归图
ggplot(pr1, aes(x = property_region, y = price_sqm)) +
  geom_point(color="orange",alpha=40) +
  geom_smooth(method = "lm", se = TRUE) +
  labs(x = "property_region", y = "price_sqm")
```
（2）是否靠近地铁：根据方差分析的结果，我们可以看到near_subway对于price_sqm存在显著影响（p < 0.001）。是否靠近地铁和房屋单价有较大关联性。
```{r}
#清理数据
ns <- lj_wuhan %>%
  select(near_subway, price_sqm)
ns1<- ns %>% filter(near_subway == "近地铁" | is.na(near_subway))
#NA值替换为"不近"
ns1 <- ns1 %>%
  mutate(near_subway = ifelse(is.na(near_subway), "不近", near_subway))
# 将'near_subway'转换为因子类型
ns1$near_subway <- as.factor(ns1$near_subway)
# 方差分析
anova_model_near_subway <- aov(price_sqm ~ near_subway, data = ns1)
summary(anova_model_near_subway)#nearsubway对pricesqm的影响是显著的（Pr(>F) < 0.001）
#可视化
ns1 %>%
  ggplot(aes(x=near_subway,y=price_sqm))+
  geom_boxplot()  +
  stat_summary(geom = "text", fun = function(x) round(quantile(x, c(0.25, 0.75)), 2), 
               aes(label = paste0("Q", c(1, 3), ": ", after_stat(y)), color = "orange"),
               vjust = -1, hjust = -0.5)+
  stat_summary(geom = "text", fun = mean, aes(label = paste0("Mean: ", round(..y.., 2)),color = "purple"),
               vjust = 0.5, hjust = -0.3)+
  labs(title = "箱线图", x = "近地铁", y = "每平米价格")
```
所以区位特点对房屋单价有显著影响。

3.建筑形式和房屋单价的关系
建筑形式:根据方差分析的结果，我们可以看到property_style对于price_sqm存在显著影响（p > 0.001），所以建筑形式对房屋单价关联度较弱。
```{r}
# 清理数据
prs <- lj_wuhan %>%
  select(property_style, price_sqm)
missing_prs <- is.na(prs$property_style) | is.na(prs$price_sqm) |prs$property_style== "暂无数据"   # 删掉NA
prs1 <- prs[!missing_prs, ]
# 将'property_style'转换为因子类型
prs1$property_style <- as.factor(prs1$property_style)
# 方差分析
anova_model_property_style <- aov(price_sqm ~ property_style, data = prs1)
summary(anova_model_property_style)#Pr(>F)=4.39e-10  > 0.001, 关联度较弱。
prs1 %>%
  ggplot(aes(x=property_style,y=price_sqm))+
  geom_boxplot()  +
  stat_summary(geom = "text", fun = mean, aes(label = paste0("Mean: ", round(..y.., 2)),color = "purple"),
               vjust = 2, hjust = 0.5)+
  labs(title = "箱线图", x = "建筑形式", y = "房间单价")#可视化

```

##结论
在各变量与和房屋单价描述性统计分析方面，建筑形式和房间数量对房屋单价的相关性并不明显，区位特点与房屋单价的相关性有较大关联。